臺灣花蓮地方法院民事裁定
111年度簡聲抗字第2號
抗  告  人  吳國樑  
相  對  人  李仁傑  
上列抗告人因與相對人間停止執行事件，對於中華民國111年4月
27日本院111年度花簡聲字第5號裁定提起抗告，本院裁定如下：
    主  文
抗告駁回。
抗告程序費用新臺幣1,000元由抗告人負擔。
    理  由
一、按強制執行程序開始後，除法律另有規定外，不停止執行；
    又有回復原狀之聲請，或提起再審或異議之訴，或對於和解
    為繼續審判之請求，或提起宣告調解無效之訴、撤銷調解之
    訴，或對於許可強制執行之裁定提起抗告時，法院因必要情
    形或依聲請定相當並確實之擔保，得為停止強制執行之裁定
    ，強制執行法第18條第1項、第2項分別定有明文。是以，債
    權人業已向執行法院聲請對債務人之財產為強制執行，而開
    始執行程序，始有聲請停止執行之必要。
二、抗告意旨略以：抗告人前所簽發之本票（票據號碼：No6007
    29號，票面金額新臺幣（下同）250萬元，下稱系爭本票）
    ，業據相對人向本院取得111年度司票字第24號本票裁定（
    下稱系爭本票裁定)，然系爭本票業經抗告人兌付而清償，
    該本票債權已不存在，抗告人並已對相對人提起確認系爭本
    票債權不存在事件之訴（即本院以111年度花簡字第173號）
    ，是依非訟事件法第195條規定，抗告人聲請供擔保停止執
    行自屬有據。惟原審竟以上開確認之訴與聲請停止執行之卷
    內（即本院110年度司執字第17494號、111年度司執字第443
    1號)所附之票據種類、號碼及金額均有所不符，且抗告人經
    原審裁定補正具體明確且特定之聲明，抗告人雖經補正，惟
    仍未證明所提之本案訴訟與停止執行間有所關連為由，裁定
    駁回抗告人上開停止執行之聲請，自有違誤，爰依法提起抗
    告等語。
三、經查，相對人雖對抗告人取得系爭本票裁定，惟相對人並未
    持系爭本票裁定對抗告人聲請強制執行等情，有本院民事記
    錄科查詢表及索引卡查詢附卷可稽(見本院卷第37-48頁）；
    又抗告人所指本院110年度司執字第17494號、111年度司執
    字第4431號強制執行事件之執行名義，分別為本院110年度
    司票字212號本票裁定（其本票金額為150萬元，無票據號碼
    ）、本院111年度司票字19號本票裁定（其本票金額為200萬
    元、票據號碼為No.600728號），而與系爭本票無涉等情，
    業據本院調取上開執行卷宗審閱無誤，抗告人對此亦不爭執
    （見本院卷第55-56頁）；參酌抗告人經本院當庭闡明於民
    國111年7月4日前陳報系爭本票之執行案號，惟抗告人迄未
    補正乙情，亦有本院收文收狀資料查清單、上訴抗告查詢清
    單可證（見本院卷第59-63頁）。綜上，足見相對人並無持
    系爭本票及系爭本票裁定對抗告人聲請強制執行，揆諸首開
    說明，抗告人遽向本院聲請停止上開執行事件之強制執行程
    序，核與聲請停止執行之要件不合。從而，原裁定駁回抗告
    人停止執行聲請，核無違誤，抗告意旨指摘原裁定不當，求
    予廢棄，為無理由，應予駁回。
四、據上論結，本件抗告為無理由，依民事訴訟法第436條之1第
    3項、第495條之1第1項、第449條第1項、第95條、第78條，
    裁定如主文。
中    華    民    國   111    年    8     月    30    日
                  民事第一庭  審判長法  官  范坤棠
                                    法  官  沈培錚
                                    法  官  李立青
以上正本係照原本作成。
本裁定不得再抗告。
中　　華　　民　　國　　111 　年　　8 　　月　　30　　日
                              書記官  林政良